【裁判字號】    89,易,2830
【裁判日期】    890930
【裁判案由】    賭博
【裁判全文】
臺灣板橋地方法院刑事判決                        八十九年度易字第二八三○號
    公  訴  人  臺灣板橋地方法院檢察署檢察官
    被      告  乙○○
                丙○○
右列被告因賭博案件，經檢察官提起公訴（八十九年度偵字第四○九七號），本院判
決如左：
    主    文
乙○○共同以賭博為常業，處有期徒刑月，如易科罰金，以佰元折算壹日。
扣案電動賭博機具「動物奇觀二代」貳臺（含ＩＣ板貳塊）、「滿貫大亨」貳臺（含
ＩＣ板貳塊）、「七七七積分連線」貳臺（含ＩＣ板貳塊）、「春秋二代」壹臺（含
ＩＣ板壹塊）、代幣肆仟柒佰捌拾枚、監視器鏡頭貳個、監視螢幕貳個，均沒收。
丙○○在公眾得出入之場所賭博財物，處罰金壹仟肆佰元，如易服勞役，以佰元折
算壹日。
扣案電動賭博機具「動物奇觀二代」貳臺（含ＩＣ板貳塊）、「滿貫大亨」貳臺（含
ＩＣ板貳塊）、「七七七積分連線」貳臺（含ＩＣ板貳塊）、「春秋二代」壹臺（含
ＩＣ板壹塊），均沒收。
    事    實
一、丁○○（另由檢察官簽移本院併他案審理），於民國（下同）八十九年二月八日
    ，在臺北縣板橋市○○路六五號「合興便利商店」之公眾得出入之場所，擺設電
    動賭博機具與不特定人賭博財物而為警查獲。詎丁○○仍不知悔改，旋再購入電
    動賭博機具「動物奇觀二代」二臺、「滿貫大亨」二臺、「七七七積分連線」二
    臺、「春秋二代」一臺等電動賭博機具，而於同址以月薪二萬餘元僱用有常業賭
    博之犯意聯絡之乙○○擔任售貨員兼兌換代幣、兌換商品等財物之「洗分」工作
    ，而藉上開電動賭博機具與不特定人賭博財物。賭博之方式係由賭客以每新臺幣
    （下同）十元之賭資兌換一枚代幣，再投入代幣押分而與上開電動賭博機具對賭
    ，押中者，可得一至數倍不等分數，再依原來押分比例兌換商品等財物；未押中
    者，則賭資歸丁○○所有，而以之為常業。嗣於同年二月十七日十一時四十五分
    許，為警當場查獲賭客丙○○、甲○○（由檢察官簽移本院併他案審理）正把玩
    上開電動賭博機具，並扣得電動賭博機具「動物奇觀二代」二臺、「滿貫大亨」
    二臺、「七七七積分連線」二臺、「春秋二代」一臺及丁○○所有之監視器鏡頭
    二個、監視螢幕二個及代幣四千七百八十枚，而查獲上情。
二、案經臺北縣警察局板橋分局移送臺灣板橋地方法院檢察署檢察官偵查起訴。
    理      由
一、訊據被告乙○○坦承於開時地受僱於丁○○擔任兌換代幣及洗分一節，惟矢口否
    認有賭博犯行，辯稱：洗分後僅可兌換代幣，不可兌換現金及商品云云，另被告
    丙○○坦承於上開時地兌換六百元而把玩電動賭博機具一事，惟否認有賭博犯行
    ，亦辯稱：不可兌換現金或商品云云，經查：賭客甲○○於警訊中供承：「（你
    如何把玩機檯？）我向該店店員乙○○以新臺幣肆拾元兌換肆枚代幣後就進入後
    面房間內把玩滿貫大亨機檯，我先投入壹枚代幣後啟動把玩，每次可押不等積分
    把玩，贏則可得數倍不等之積分，輸則歸機檯所有，把玩所贏之積分再由店員以
    洗分之方式兌換店內同等值之商品。」（見偵卷第四頁背面警訊筆錄），另被告
    丙○○於警訊中亦供承：「把玩機檯需先向店員兌換代幣投入機檯始能啟動把玩
    ，每次可押不等積分把玩，贏則可得倍數不等之積分，輸則歸機檯所有，把玩所
    贏之積分再由店員以洗分之方式兌換店內等值商品，所兌換物品沒有上限。」（
    見偵卷第八頁警訊筆錄），而其嗣於本院審理中亦自承前開供述屬實（見本院八
    十九年九月二十二日審判筆錄），此外復有扣案電動賭博機具「動物奇觀二代」
    二臺（含ＩＣ板二塊）、「滿貫大亨」二臺（含ＩＣ板二塊）、「七七七積分連
    線」二臺（含ＩＣ板二塊）、「春秋二代」一臺（含ＩＣ板一塊）、代幣四千七
    百八十枚、監視器鏡頭二個、監視螢幕二個足資佐證。雖被告尚以前詞置辯，惟
    查：（一）設若賭客不得洗分兌換財物，焉肯以現金兌換代幣，而圖得「分數」
    而為無謂之「娛樂」，所辯實與常情有違。（二）上開電動賭博機具擺放之位置
    係於便利商店內側之廁所旁角落及後方之小房間內，此有現場平面圖及現場照片
    （見偵查卷第十二頁、第十五頁）足稽，而於便利商店內擺設電動賭博機具與一
    般之合法遊藝場難相比擬，此為社會大眾之常識，再者，司法單位取締以電動賭
    博機具賭博亦為媒體所廣為傳播，況之前於該處丁○○即曾擺設動賭博機具為賭
    博犯行經警查獲，是若非有足以吸引賭客前往把玩而得暴利，豈有甘冒再度為警
    查獲之風險而擺設該等電動賭博機具之理？
二、綜上所述，被告所辯無非係圖免罪責之詞，自無足採信，本案罪證已臻明確，渠
    等犯行均堪予認定，自應依法論科。
三、自本案擺設之電動賭博機具之數量、種類繁多，而丁○○到庭自承便利商店一日
    之營利僅數百元（見本院八十九年九月二十二日審判筆錄），另被告乙○○供承
    每日可兌換出約五百個代幣（見本院八十九年八月二十五日訊問筆錄）等情以觀
    ，此於公眾得出入之場所擺設電動賭博機具與不特定人賭博之行為顯係基於反覆
    以同種類行為為目的之社會活動之職業性犯罪，是核被告乙○○所為，係犯刑法
    第二百六十七條之常業賭博罪。被告乙○○與其僱主丁○○間就此犯行有犯意聯
    絡及行為分擔，應論以共同正犯。另被告丙○○在公眾得出入之場所賭博財物，
    垓其所為係犯刑法第二百六十六條第一項之賭博罪。爰審酌被告乙○○、丙○○
    之犯罪動機、目的、手段、品行、智識程度、所生危害、犯罪後態度等一切情狀
    ，各量處如主文所示之刑，就被告乙○○所宣告有期徒刑部分，並諭知易科罰金
    之折算標準；另就丙○○所宣告之罰金刑部分，另諭知易服勞役之折算標準。
四、扣案電動賭博機具「動物奇觀二代」二臺（含ＩＣ板二塊）、「滿貫大亨」二臺
    （含ＩＣ板二塊）、「七七七積分連線」二臺（含ＩＣ板二塊）、「春秋二代」
    一臺（含ＩＣ板一塊），係當場賭博之器具，不問屬於犯人與否，均依刑法第二
    百六十六條第二項沒收之；另扣案代幣四千七百八十枚、監視器鏡頭二個、監視
    螢幕二個，係供犯本罪所用之物，且係被告乙○○之共犯丁○○所有之物，業據
    其供明無誤，自應依刑法第三十八條第一項第二款之規定予以宣告沒收。
據上論斷，應依刑法第二百九十九條第一項前段，刑法第二十八條、第二百六十七條
、第二百六十六條第一項前段、第二項、第四十一條、第四十二條第二項，罰金罰鍰
提高標準條例第一條前段、第二條，判決如主文。
本案經檢察官賴惠慈到庭執行職務。
中      華      民      國      八十九      年     九     月    三十    日
                                      臺灣板橋地方法院刑事第五庭
                                          法  官  陳  鴻  清
右正本證明與原本無異。
如不服本判決應於送達後十日內向本院提出上訴狀。
                                          書記官  林  蔚  然
中      華      民      國      八十九      年     十     月     五     日
附錄本案論罪科刑法條全文：
刑法第二百六十六條：
在公共場所或公眾得出入之場所賭博財物者，處一千元以下罰金。但以供人暫時娛樂
之物為賭者，不在此限。
當場賭博之器具與在賭檯或兌換籌碼處之財物，不問屬於犯人與否，沒收之。
刑法第二百六十七條；
以賭博為常業者，處二年以下有期徒刑，得併科一千元以下罰金。


司法院資訊處製作；財團法人民間司法改革基金會備份。
